【裁判字號】    91,上訴,975
【裁判日期】    920916
【裁判案由】    毒品危害防制條例等
【裁判全文】
臺灣高等法院刑事判決                            九十一年度上訴字第九七五號
    上  訴  人  臺灣板橋地方法院檢察署檢察官
    上  訴  人
    即  被  告  丙○○
    選任辯護人  趙元昊律師
                許瑞榮律師
    上  訴  人
    即  被  告  己○○
                戊○○
    右二人共同
    指定辯護人  本院公設辯護人甲○○
右上訴人因毒品危害防制條例等案件，不服臺灣板橋地方法院八十九年度訴字第一二
二一號，中華民國九十一年二月二十二日第一審判決（起訴案號：臺灣板橋地方法院
檢察署八十九年度偵字第一四０六號），提起上訴，本院判決如左：
    主  文
原判決關於己○○（被訴變造特種文書部分除外）、丙○○部分撤銷。
丙○○意圖販賣而持有第一級毒品，處有期徒刑拾年貳月，扣案如附表一編號一、二
所示之海洛因，均沒收銷燬之；扣案如附表一編號三、四所示之攪拌機、分裝袋，均
沒收。又變造「游俊明」
如附表二所示之相片沒收。應執行有期徒刑拾年肆月，扣案如附表一編號一、二所示
之海洛因，均沒收銷燬之；扣案如附表一編號三、四所示之攪拌機、分裝袋，均沒收
；如附表二所示之相片沒收。
己○○無罪。
其他上訴駁回。
    事  實
一、丙○○明知第一級毒品海洛因，不得非法意圖販賣而持有，其於不詳時、地向不
    詳年籍姓名之人，取得海洛因後，竟基於販賣之意圖，由其購得攪拌機一台，其
    將海洛因與白色粉末攪拌均勻後，分裝成七十包（合計淨重二五一點三九公克，
    包裝重二七點八九公克，純度4.39﹪、純質淨重十一點零四公克），藏置在不知
    情己○○於民國八十八年十月間承租之台北縣土城市○○路○段二四０巷二十六
    弄四十號租屋處內，而持有之。嗣於八十九年一月七日凌晨三時三十分許，在上
    開租屋處停車場為警當場查獲正前往上開租屋處之丙○○，並在該屋之房間內扣
    得海洛因七十包、大麻三公克，殘留有海洛因之攪拌機一台、分裝袋一大包、吸
    食器二組（及己○○收受如附表三所示之物品，己○○涉犯贓物罪嫌部分由檢察
    官併該署八十九年偵字第八一五一號案，經台灣板橋地方法院八十九年度訴字第
    一四一三號案退回併案部分，此部分宜由公訴人另行處理）。
二、又丙○○因於八十六年間另犯重利案件，經台灣基隆地方法院於八十七年十二月
    十八日判處有期徒刑六月確定，執行在即，為逃避執行，乃基於變造
    文書之犯意，於八十八年十月間，在某不詳地點將其相片一張換貼在其先前於不
    詳時、地，自不詳姓名、年籍之人處取得之「游俊明」（五十八年五月十七日生
    、
    樓）
    明德路一段二四０巷二十六弄四十號租屋處之房間內為警查獲扣得已變造完成之
三、案經台北縣警察局報告臺灣板橋地方法院檢察署檢察官偵查起訴。
    理  由
甲、被告丙○○部分：
壹、犯罪事實一部份：
一、訊據被告丙○○矢口否認扣案之海洛因為其所有或持有，辯稱：房子是己○○租
    的，我沒有住在那裡，當天我是要去拿偽造的
    東西是在己○○住處查獲，不是在停車場查獲，與我無關，攪拌器是己○○的，
    海洛因何來我不知道云云。經查：
  (一)被告丙○○於1.八十九年一月七日在偵查中，檢察官問：提示游俊明
    ？答：相片是我的（詳見偵字第一四０六號卷第三九頁反面）。2.八十九年二月
    十五日在偵查中，檢察官問：在土城查獲的海洛因是誰的？答：不是海洛因，是
    丁○○用來騙人的（詳見偵字第一四０六號卷第九五頁反面）。3.九十年四月十
    一日在原審供稱：攪拌機是我幫己○○買的，是喝咖啡用的，我沒有看過磨海洛
    因（詳見原審卷一第一三八頁）。4.九十一年一月十六日在原審供稱：丁○○有
    一次向我借車，借車載戊○○，丁○○車鑰匙還給我時戊○○有看到，除此之外
    丁○○沒有交其他鑰匙給我（詳見原審卷三第三一頁）。
  (二)被告己○○於1.八十九年一月二十七日在偵查中，檢察官問：土城之屋你租的，
    有住那邊？答：我租的，是丙○○住那邊。問土城這些贓物是你偷的或買的？答
    ：全部向「阿龍」買的。問：買這些東西放在土城租屋處，丙○○知情否？答：
    我沒住那邊，我不知他是否知情，但我曾向他講過這些東西要放在另一個房間內
    。問：在租屋處查獲毒品等物是誰的？答：是丙○○住那邊，應該問他，他才會
    清楚。2.九十年九月二十一日在原審供稱：房子是我租的，租沒有多久，丁○○
    說要借住，要借給朋友住幾天，住了十多左右，我過去找丁○○，我發現出入複
    雜，我告訴丁○○說我不住，丁○○就給丙○○住，我傢俱沒有搬出來，我租金
    只付一個月，在裡面搜出來的毒品不是我的，攪拌機、安非他命我也不知道是誰
    的（詳見原審卷二第六八頁）。
  (三)被告戊○○於1.九十年十二月七日在原審供稱：丙○○住過土城明德路那邊，因
    為丙○○要搬到明德路的房屋，我們才搬到四川路，明德路房屋的鑰匙是丁○○
    交給我，丁○○叫我去打二副，一副給我自己，一副給丁○○，我在那邊住一個
    星期，我有搬二箱衣服進去，我跟丁○○在土城明德路住一個星期而已。我搬走
    之後丁○○把鑰匙交給丙○○，剛好我去搬衣服有看到丁○○把鑰匙交給丙○○
    。在那次被查獲我與丙○○被移送法院時，丙○○有告訴我他在停車場時有看到
    警察要圍過去時他趕快把明德路四十號的房屋鑰匙丟掉，丙○○一直向警察說他
    沒有住那邊，警察再進去房屋內看到丙○○的
    這裡（詳見原審卷二第一五六頁、一五八頁）。2.九十一年一月十六日在原審供
    稱：我是看到丁○○拿一串鑰匙有七、八支給丙○○，還有停車場鑰匙，還有遙
    控器之類，明德路的停車場有二個門，前車必須要用遙控器才可以打得開，後門
    有一個地方有一個按鈕可以按或是要用鑰匙才可以打開（詳見原審卷三第三二頁
    ）。
  (四)證人丁○○於1.八十九年四月十二日在偵查中，檢察官問：今年一月初在土城市
    ○○路○段二四０巷二六弄四０號與戊○○同住？答：有，約一個星期（過年前
    ）。問：丙○○稱在現場查獲的海洛因是你用來騙人的？答：沒有這事，我是在
    事後才知（詳見偵字第一四０六號卷第一一０頁）。2.九十一年十一月一日在本
    院證稱：我去基隆賭博碰到丙○○，他跟我說基隆警察抓他抓的很緊，要找他麻
    煩，叫我幫他找一個暫時可以住地方，讓他離開基隆，我回台北的時候遇到己○○，剛好己○○搬到土城明德路一段二四０巷二六弄四十號房子，我就請己○○
    讓丙○○暫住：：崇勝後來認為這個地方很好，為了這件事情己○○跟丙○○吵
    起來，己○○要讓丙○○承租，丙○○又不要，但鑰匙又在丙○○手上，己○○
    就算要搬東西也不能搬（詳見本院卷一第一九六頁、一九七頁）。
  (五)證人羅榮科於原審證稱：己○○向我租房子，租賃契約訂一年，每月租金一萬元
    ，押金二萬元，每月月初拿租金，己○○開張支票三萬元給我，己○○只有拿那
    張支票給我以後就沒有再跟我聯絡。停車場是月租，沒有零租，我記得家裡的人
    有出租一個月（詳見原審卷二第一二九至一三０頁）。
  (六)證人乙○○即到右揭明德路址現場的警員於本院證稱：查獲的毒品是全部放在一
    起，用透明的袋子裝，與贓物沒有在放在一起（詳見本院卷一第九六頁、九七頁
    ）。
  (七)在右揭事實一本件查獲地點台北縣土城明德路一段二四０巷二十六弄四十號房屋
    內所扣得之七十包白粉，經送法務部調查局以化學呈色法、氣相層析質譜儀分析
    法鑑定結果，認均含第一級毒品海洛因成分，合計淨重二五一點三九公克（包裝
    重二七點八九公克），純度4.39﹪、純質淨重十一點零四公克，此有法務部調查
    局八十九年五月二十六日第000000000號鑑定通知書一份附卷可參（見
    偵字第一四０六號卷第一三三頁）。再扣案之攪拌機一台，經送鑑定結果，其上
    有海洛因殘留，此亦有法務部調查局九十年五月四日（九０）陸（一）字第九０
    ０二四五六九號檢驗通知書一份在卷可憑（見原審卷二第二九頁）。
  (八)綜上：被告丙○○係在右開查獲海洛因房屋緊鄰之停車場內為警查獲，依被告戊○○及屋主羅榮科右揭證述該停車場係採月租計算，須有遙控器打開鐵門，方得
    進出，而被告丙○○為警查獲時已係深夜三時三十分，並無其他人之協助，即可
    進出停車場，可見被告丙○○可自由進出上開查獲毒品海洛因房屋之事實。再依
    被告己○○、戊○○供述及證人丁○○右揭證詞，並參酌在右揭房屋內查獲貼有
    被告丙○○照片之變造
    告丙○○右揭供稱扣案之海洛因係丁○○用來騙人的，而右開海洛因鑑定結果，
    純度僅百分之四點三九，由此可見被告丙○○在被查獲前確有接觸該查扣之毒品
    海洛因。蓋被告丙○○在被查獲前若未接觸到該毒品海洛因，其何能知悉該批毒
    品海洛因之純度極低。另被告丙○○供認扣案之攪拌機為其所購買，而該攪拌機
    上殘留有海洛因，由此可見該攪拌機應是被告丙○○購買來攪拌扣案之海洛因與
    白色粉末混合均勻之用。復觀查獲之海洛因數量甚多，顯非一般單純施用毒品者
    供己施用之量。而右開海洛因已分裝成七十包，並有塑膠分裝袋一包扣案可稽。
    益證上開扣案之海洛因七十包乃為被告丙○○供販賣之用。另因被告丙○○否認
    意圖販賣而持有海洛因犯行，致無法詳細查悉其擬出售之價格以計算其可能獲得
    之利益，惟販賣毒品海洛因係違法行為，非可公然為之，亦無公定之價格，不論
    任何包裝，均可任意分裝增減分量，而每次買賣之價量，亦可能隨時依雙方間之
    關係深淺、資力、需求量及對行情之認知、來源是否充裕、查緝是否嚴緊，購買
    者被查獲時供述購買對象之可能性風險之評估等，因而異其標準，並機動調整，
    非可一概而論，意圖販賣之可能利得除經坦承犯行外，委難察得實情，惟參酌毒
    品海洛因物稀價昂，且毒品之交易為政府懸為嚴予取締之犯罪，以本件而論，被
    告丙○○，茍非為貪圖利得，豈有甘冒重典，意圖販賣而持有右揭海洛因之理，
    準此足徵被告丙○○應係為圖得將來出售之利益，才挺而走險持有右揭海洛因。
    事證明確，被告丙○○此部分犯行，堪以認定，自應依法論科。
貳、犯罪事實二部分：
    扣案變造之
    第一四０六號卷第三九頁反面）、原審（詳見原審卷三第六一頁）供認在卷，並
    有變造之
    確，被告丙○○部分犯行，足堪認定。亦應依法論處。
參、核被告丙○○所為，係犯毒品危害防制條例第五條第一項意圖販賣而持有第一級
    毒品海洛因罪。又被告丙○○變造
    十二條變造特種文書罪。被告丙○○所犯上開意圖販賣而持有第一級毒品海洛因
    罪與變造特種文書罪，犯意各別，行為互殊，應予分論併罰。原審據以論科，原
    非無見，惟被告丙○○所犯上揭二罪，均係其個人所犯，原審認被告丙○○係與
    被告己○○（無罪理由後詳）及丁○○共同意圖販賣而持有毒品海洛因、被告高
    崇係與丁○○共犯變造特種文書罪，自有未合。被告丙○○上訴否認犯行雖無理
    由，惟原審判決關於被告丙○○部分既有上揭可議之處，自無可維持，應由本院
    就被告丙○○部分撤銷改判。爰審酌被告丙○○所為意圖販賣毒品之犯行可能造
    成之社會危害重大，被告丙○○坦承變造
    智識程度等一切情狀，各量處如主文第二項所示之刑，並定其應執行之刑。扣案
    如附表一所示第一級毒品海洛因七十包（合計重二五一點三九公克，包裝重二七
    點八九公克，純度4.39﹪、純質淨重十一點零四公克），及攪拌機一台上殘留之
    海洛因，均為第一級毒品，均應依毒品危害防制條例第十八條第一項宣告沒收銷
    燬之；扣案之攪拌機一台及塑膠分裝袋一包，應為被告丙○○所有供犯本件犯罪
    所用之物，均應依刑法第三十八條第一項第二款宣告沒收。至在明德路房屋扣案
    之大麻（淨重一點二二公克，包裝重零點三二公克）及吸食器二組，與被告丙○○上開犯行，並無關連，爰不予一併宣告，此部分應由公訴人另行處理。又扣案
    如附表二所示變造「游俊明」
    供犯本件犯行所用之物，業據被告丙○○供述在卷，應依刑法第三十八條第一項
    第二款之規定宣告沒收，公訴人認應依刑法第二百十九條宣告沒收，尚有誤會。
肆、公訴人另認被告丙○○意圖販賣而持有第二級毒品大麻，係犯毒品危害防制條例
    第五條第二項之罪嫌。經查，在上開明德路房屋扣案之煙草，固為第二級毒品大
    麻，重一點二二公克，包裝重零點三二公克，此有法務部調查局八十九年五月二
    十五日第00000000號鑑定通知書一份在卷可參（見偵字第一四０六號卷
    第一三四頁），然數量極少，約僅供一般施用第二級毒品大麻者自行施用之量，
    且並無分裝，以被告丙○○有施用毒品之前科紀錄觀之，（此有台灣高等法院檢
    察署刑案紀錄檢覆表各一份在卷可佐），上開扣案之大麻尚難遽認乃被告丙○○
    基於販賣之意圖而持有，此外，復查無其他積極證據足資證明被告丙○○有意圖
    販賣大麻而持有之行為，故此部分本應為無罪之諭知，惟因公訴人認此部分與前
    揭被告丙○○所犯意圖販賣而持有第一級毒品海洛因之部分，為出於一販賣意思
    、一持有行為，同時持有海洛因及大麻，有裁判上一罪之想像競合犯關係，爰不
    另為無罪之諭知，併此敘明。
乙、被告己○○部分：
一、公訴意旨另認：被告己○○、戊○○（理由後述），就右揭犯罪事實一持有海洛
    因及及大麻部份，與被告丙○○間有共同基於意圖販賣而持有；又被告己○○就
    右揭犯罪事實二變造
    銘德變造完成，因認被告己○○涉犯毒品危害防制條例第五條第一項意圖販賣而
    持有第一級毒品海洛因、同條第二項第二級毒品大麻、刑法第二百十二條變造特
    種文書罪嫌。
二、公訴人認被告己○○涉犯右揭毒品危害條例罪嫌，要以右揭毒品係在被告己○○
    租屋處內查獲為論據。惟查：依被告己○○右揭辯稱：房子是我租的，租沒有多
    久，丁○○說要借住，要借給朋友住幾天，住了十多左右，我過去找丁○○，我
    發現出入複雜，我告訴丁○○說我不住，丁○○就給丙○○住，我傢俱沒有搬出
    來，我租金只付一個月，在裡面搜出來的毒品不是我的，攪拌機、安非他命我也
    不知道是誰的；並參酌被告戊○○右揭供稱：丙○○住過土城明德路那邊：：我
    跟丁○○在土城明德路住一個星期而已；暨證人丁○○右揭證稱：我去基隆賭博
    碰到丙○○，他跟我說基隆警察抓他抓的很緊，要找他麻煩，叫我幫他找一個暫
    時可以住地方，讓他離開基隆，我回台北的時候遇到己○○，剛好己○○搬到土
    城明德路一段二四０巷二六弄四十號房子，我就請己○○讓丙○○暫住：：丙○○後來認為這個地方很好，為了這件事情己○○跟丙○○吵起來，己○○要讓丙○○承租，丙○○又不要，但鑰匙又在丙○○手上，己○○就算要搬東西也不能
    搬；及證人羅榮科右揭證稱：己○○向我租房子，租賃契約訂一年，每月租金一
    萬元，押金二萬元，每月月初拿租金，己○○開張支票三萬元給我，己○○只有
    拿那張支票給我以後就沒有再跟我聯絡等語。可見右揭房屋雖是被告己○○所承
    租，但其住沒有多久，該房屋就借給丁○○借住，嗣則轉由被告丙○○借住，後
    因被告丙○○不願搬離，被告己○○因而不再繳交租金，準此足徵查獲當時被告
    己○○已不住在右揭其租屋處。再依右揭論述被告丙○○可自由進出上開查獲毒
    品海洛因房屋之事實；暨在右揭房屋內查獲貼有被告丙○○照片之變造
    及被告丙○○知悉右開海洛因純度極低；以及被告丙○○供認扣案之攪拌機為其
    所購買，而該攪拌機上殘留有海洛因等情，可見右揭毒品應屬被告丙○○所持有
    。按右揭房屋雖是被告己○○所承租，但並無其他任何積極證據足資證明被告己○○有與被告丙○○共同意圖販賣而持有右揭毒品，是被告己○○此被訴之犯罪
    事實，應屬不能證明。原審未予詳查，遽認被告己○○犯有意圖販賣而持有第一
    級毒品罪行，尚有未合。原審判決就此部分既有可議之處，自無可維持，應由本
    院就原審判決關於此部分，撤銷改判，諭知被告己○○無罪之判決。另被告己○○被訴意圖販賣而持有第二級毒品大麻部分，因亦無證據足資證明被告己○○涉
    犯部分之犯行，固此部分亦應為無罪之判決。
三、又公訴人認被告己○○涉犯右開變造
    變造之
    有幫丙○○變造
    稱：該張變造之
    問時改供稱：我只提供相片，是丁○○在八十八年十二月中旬變造的，丁○○叫
    我不要扯他，我才講請己○○變造的；後又改供稱：提供相片給己○○變造身分
    證，上次是故意誣陷丁○○；於原審訊問時又改供稱：丁○○說可以請己○○幫
    我變造
    芳民寄了一萬元的食品給我，叫我不要說他，我照片是拿給丁○○，丁○○說己○○要幫我變造，己○○沒有跟我講過；丁○○是否有把
    我不知道等語。可見被告丙○○就其是否交付相片予被告己○○一節，前後供述
    不一，是被告丙○○所供係被告己○○為其變造
    丁○○於本院亦證稱己○○不可能幫丙○○變造
    頁）。依上，足見被告己○○所辯堪信為真。此外復查無其他積極證據足資證明
    被告己○○有變造
    。檢察官就此部分上訴指摘原審判決不當，請求撤銷改判，為無理由，應予駁回
    。
丙、被告戊○○部分：
一、公訴意旨認：被告與丙○○間就右揭犯罪事實一持有海洛因及及大麻部份，與被
    告丙○○間有共同基於意圖販賣而持有，為共同正犯；又被告戊○○明知第二級
    毒品甲基安非他命，不得非法持有或施用，竟於不詳時、地自不姓名年籍之人處
    取得第二級毒品甲基安非他命一包（淨重五點一公克，包裝重一點零九公克）而
    持有，並置於其台北縣板橋市○○路○段一０七號十樓租屋房間內，另備玻璃管
    一個作為吸食之用。另被告戊○○明知不詳姓名年籍之人所交付如附表四之物，
    為來歷不明之贓物，仍於不詳時、地予以收受，經警循線於八十九年一月六日二
    十三時，在上址當場查獲，並扣得安非他命一小包、玻璃管一個及如附表四所示
    之贓物。因認被告戊○○分別犯毒品危害防制條例第五條第一項及同條第二項之
    罪嫌、第十一條第二項持有第二級毒品安非他命及刑法第三百四十九條第一項收
    受贓物之罪嫌。
二、訊據被告戊○○堅詞否認右揭犯行，辯稱：伊只在上開土城租屋出住過約一星期
    ，且已經近半個月未去，不知有該第一級毒品海洛因，土城明德路房屋是己○○
    租的，我跟丁○○在那邊住一星期，己○○每天都會去找丁○○聊天，因為丙○○要搬到土城明德路的房屋，我跟丁○○搬到板橋四川路，明德路房屋的鑰匙是
    丁○○交給我的，我搬走之後，有看到丁○○把鑰匙交給丙○○，沒有看過攪拌
    機，也不知道是何人的。我沒有吸安非他命，被查到之前也沒有吸毒品。安非他
    命是警察從天花板上拿下來，玻璃管我不知道是何人的，伊沒有施用安非他命，
    扣案的贓物是在隔壁的房間查到，不知道裡面是什麼東西，不是我的等語。經查
    ：
  (一)被告戊○○為警查獲之地點係在台北縣板橋市○○路○段一０七巷十樓租屋處，
    該處為被告戊○○與其男友丁○○居住，有二個房間，另一個房間為顏柏森居住
    ，當時是用顏柏森的名義申請搜索票，顏柏森身藏有大批名貴珠寶首飾兜售，但
    到場時只查獲被告戊○○，戊○○稱顏柏森住的，安非他命是在戊○○住的房間
    內查到的，當時丁○○應該是有住在那裡，但現場沒有查到他的人等情，業據證
    人即警員魏茂興於偵查中證述在卷，並有台北縣警察局受理民眾報案紀錄簿、搜
    索票申請書及搜索票各一份在卷可查，是查獲被告戊○○之地點既另有丁○○、
    顏柏森居住之事實，而查獲安非他命之房間，為被告戊○○與丁○○共同居住，
    故尚不能以搜索時被告戊○○在場，即推定扣案之安非他命及贓物為被告戊○○
    持有或所有。況被告戊○○為警查獲時，經採取其尿液檢驗結果，甲基安非他命
    及嗎啡均未檢出，此有台北縣衛生局八十九年三月二十一日北縣衛六字第一四六
    二四號尿液煙毒檢驗成績書一紙在卷可憑，而在上開查獲地點除扣得安非他命外
    ，另扣得玻璃管一個，該玻璃管經檢驗結果，有甲基安非他命殘留，此有法務部
    調查局九十年五月四日（九０）陸（一）字第九００二四五六九號檢驗通知書一
    紙在卷可憑，顯見扣案安非他命之持有人，應非僅係單純持有，而係有施用之事
    實，然本件並無證據證明被告戊○○有施用安非他命之事實，是被告戊○○辯稱
    扣案之安非他命並非其所有，而係丁○○所有等語，應堪採信。
  (二)上開查獲海洛因毒品之地點台北縣土城市○○路○段二四０巷二十六弄四十號一
    樓，被告戊○○曾與其男友丁○○共同住過，因被告戊○○身上有明德路房屋之
    鑰匙，為警發現，故帶領警員至該處，因而查獲毒品海洛因，此有警訊筆錄在卷
    為憑，並經證人即查獲警員魏茂興於偵查中及原審證述在卷。雖被告戊○○持有
    明德路房屋之鑰匙，可自由進出該處，惟此係因被告戊○○居住過明德路之房屋
    ，依常情而論，一般租屋者於離去時保留自行備份之鑰匙，亦屬常見，且本件並
    未在明德路之房屋內扣得被告戊○○之日常衣物或其他個人物品，而被告戊○○
    ，尚自行帶領警員至上開明德路之房屋，倘被告戊○○知悉明德路之房屋內藏有
    大量海洛因毒品，其豈有自願帶領警員至明德路房屋搜索之理？綜上，尚不能以
    被告戊○○持有明德路房屋之鑰匙即遽認被告戊○○仍有居住使用該明德路之房
    屋且認其內查扣之海洛因為其與被告丙○○共同基於販賣之意圖而持有。
  (三)綜上：本件並無積極證據足資證明右揭土城市○○路之房屋為被告戊○○居住使
    用及扣得之海洛因為其意圖販賣而持有之事實，亦無積極證據足以認定扣案之安
    非他命一小包（淨重五點一公克、包裝重一點零九公克）及如附表四所示之贓物
    為被告戊○○所有或持有，自難以認定被告戊○○有公訴人所指之犯行，原審諭
    知被告戊○○無罪，核無不當，檢察官上訴指摘原審判決此部分不當，請求撤銷
    改判，為無理由，應予駁回。
  (四)至扣案之安非他命、玻璃管及如附表四所示之贓物，故應由檢察官另行處理。
丁、移送併辦被告丙○○違反毒品危害防制條例案件（台灣基隆地方法院檢察署九十
    一年度偵緝字第九三號、九十年度偵字第二五四一號），經查移送辦之案發時間
    為九十年六月十三日，與本件被告丙○○被查獲之時間（八十九年一月七日）相
    距達一年五個月之久，尚難認係基於概括犯意為之，自不生連續犯之關係，故移
戊、被告己○○經合法傳喚，無正當理由不到庭，爰不待其陳述，逕行判決，附此敘
    明。
據上論斷，應依刑事訴訟法第三百六十九條第一項前段、第三百七十一條、第三百六
十八條、第三百六十四條、第二百九十九條第一項前段、第三百零一條第一項，毒品
危害防制條例第五條第一項、第十八條第一項前段，刑法第十一條前段、第二百十二
條、第五十一條第五款、第三十八條第一項第二款、罰金罰鍰提高標準條例第一條前
段，判決如主文。
本案經檢察官呂光華到庭執行職務
中      華      民      國    九十二    年    九    月      十六        日
                              臺灣高等法院刑事第二十四庭
                                  審判長法  官  陳  貽  男
                                        法  官  李  世  貴
                                        法  官  陳  憲  裕
右正本證明與原本無異。
如不服本判決應於收受送達後十日內向本院提出上訴書狀，其未敘述上訴之理由者並
得於提起上訴後十日內向本院補提理由書（均須按他造當事人之人數附繕本）。
                                        書記官  劉  育  妃
中    華    民    國      九十二  年       九       月       十八       日
附表一：
┌──┬────────────┐
│編號│名稱                    │
├──┼────────────┤
│一  │毒品海洛因七十包。      │
├──┼────────────┤
│二  │攪拌機一台上殘留之海洛因│
├──┼────────────┤
│三  │攪拌機一台              │
├──┼────────────┤
│四  │塑膠分裝袋一包。        │
└──┴────────────┘
附表二：
  扣案之變造「游俊明」身分證上之「丙○○」相片一張。
附表三：台北縣土城市○○路○段二四０巷二十六弄四十號  扣案之贓物
┌──┬────────┬────┐  ┌──┬──────┬──────┐
│編號│  名     稱     │數  量  │  │編號│  名    稱  │  數   量   │
├──┼────────┼────┤  ├──┼──────┼──────┤
│一  │  意如意        │一  個  │  │十三│  女用皮包  │ 一  個     │
├──┼────────┼────┤  ├──┼──────┼──────┤
│二  │象牙彌勒佛（大）│一  個  │  │十四│  寶石鑑定書│ 七  本     │
├──┼────────┼────┤  ├──┼──────┼──────┤
│三  │象牙花瓶        │一  個  │  │十五│  玉質手環  │ 十三個     │
├──┼────────┼────┤  ├──┼──────┼──────┤
│四  │象牙彌勒佛（中）│一  個  │  │十六│  鐵質手錶  │ 二  個     │
├──┼────────┼────┤  ├──┼──────┼──────┤
│五  │象牙彌勒佛（小）│一  個  │  │十七│  鍍金項鍊  │ 一  條     │
├──┼────────┼────┤  ├──┼──────┼──────┤
│六  │  象  牙        │一  個  │  │十八│  石頭項鍊  │ 九  條     │
├──┼────────┼────┤  ├──┼──────┼──────┤
│七  │象牙筆筒        │一  個  │  │十九│  水晶項鍊  │ 一  條     │
├──┼────────┼────┤  ├──┼──────┼──────┤
│八  │象牙金剛經      │一  個  │  │二十│  玉質項鍊  │ 二  條     │
├──┼────────┼────┤  ├──┼──────┼──────┤
│九  │  錶  帶        │四  條  │  │二一│  珍珠項鍊  │ 三  條     │
├──┼────────┼────┤  ├──┼──────┼──────┤
│十  │珍珠耳環        │六  個  │  │二二│  玉墜子    │ 三六個     │
├──┼────────┼────┤  ├──┼──────┼──────┤
│十一│相機（Minolta牌 │一台    │  │二三│  玉戒子    │ 四  個     │
│    │Samyang鏡頭）   │        │  ├──┼──────┼──────┤
├──┼────────┼────┤  │二四│  小塊玉    │ 五  個     │
│十二│  手  錶        │三支    │  ├──┼──────┼──────┤
└──┴────────┴────┘  │二五│  紀念幣    │ 三  個     │
                                      └──┴──────┴──────┘
 附表四：在台北縣板橋市○○路○段一０七號十樓  扣案之贓物
 ┌──┬───────┬────┐   ┌──┬───────┬────┐
 │編號│名    稱      │數  量  │   │編號│名    稱      │數  量  │
 ├──┼───────┼────┤   ├──┼───────┼────┤
 │一  │印章（石製）  │二  個  │   │六  │項鍊墜        │一  個  │
 ├──┼───────┼────┤   ├──┼───────┼────┤
 │二  │金    幣      │一  枚  │   │七  │鍍銀手錶      │一  支  │
 ├──┼───────┼────┤   ├──┼───────┼────┤
 │三  │銀    幣      │二  枚  │   │八  │鍍銀手鍊      │二  條  │
 ├──┼───────┼────┤   ├──┼───────┼────┤
 │四  │手錶（精工牌）│一  支  │   │九  │鍍銀戒子      │一  個  │
 ├──┼───────┼────┤   └──┴───────┴────┘
 │五  │鍍銀項鍊      │三  條  │
 └──┴───────┴────┘


司法院資訊處製作；財團法人民間司法改革基金會備份。
